最高法院民事裁定　　　　　　　　　　111年度台聲字第542號
聲　請　人　陳羿璇
訴訟代理人　林瑞富律師
上列聲請人因與相對人合作金庫證券股份有限公司等間請求確認
僱傭關係存在等聲請再審事件，對於中華民國110年11月4日本院
裁定（110 年度台聲字第2569號），聲請再審，並聲請提案予民
事大法庭，本院裁定如下：
    主  文
聲請駁回。
聲請訴訟費用由聲請人負擔。
    理  由
一、本件聲請人主張本院110 年度台聲字第2569號確定裁定（下
    稱原確定裁定）有民事訴訟法第496條第1項第1 款適用法規
    顯有錯誤之再審事由，對之聲請再審，無非以：伊前程序對
    於最高法院110 年度台上字第86號裁定聲請再審，已提出兩
    則新聞資料，該新聞事件之受僱人違反工作規則情節重大，
    法院僅認須懲戒，無庸為免職處分，判決僱用人敗訴。伊業
    績良好，遭誣指不能勝任工作，最高法院卻認僱用人未違反
    解僱最後手段原則，而為伊敗訴之裁判，前後見解顯然不一
    。伊聲請再審，同時請求裁定提案大法庭，原確定裁定泛稱
    伊未表明法院之裁判有何歧異，或伊之聲請有何具原則重要
    性之法律見解，而不予准許，純屬吃案，對伊聲請大法庭部
    分，有如何不符法院組織法第51條之4 規定之要件，未具體
    說明，適用法院組織法第51條之4 顯有錯誤等語，為其主要
    論據。
二、按最高法院民事庭各庭審理案件期間，當事人認為足以影響
    裁判結果之法律見解，民事庭先前裁判之見解已產生歧異或
    具有原則重要性者，得以書狀表明法律見解歧異之裁判，或
    法律見解具有原則重要性之具體內容，向受理案件之民事庭
    聲請以裁定提案予民事大法庭裁判，此觀法院組織法第51條
    之4第1項第2 款自明。又所謂「法律見解具有原則重要性」
    ，係指法律見解有促使法律續造之價值，或因屬新興、重大
    且普遍性之法律問題，有即時、預為統一見解之必要性而言
    。至以歧異提案類型，則以維持最高法院法律見解之一致性
    為目的，倘就同一法律爭議，各庭間並無歧異，即無須以歧
    異提案方式開啟大法庭程序。查聲請人於原確定裁定程序中
    所提新聞資料，與本件兩者非基於相同事實之前提下所為之
    法律見解，關於受僱人違反工作規則情節是否重大，僱用人
    終止勞動契約是否違反解僱最後手段原則，核屬法院於各該
    個案具體認定事實之結果，非法律見解有歧異。聲請人未表
    明於相同事實前提下法院所為之法律見解有何歧異，或其聲
    請有何具促進法律續造之價值，或因屬新興、重大且普遍性
    之法律問題，而有即時、預為統一見解之必要性。原確定裁
    定因而駁回其請求提案大法庭之聲請，並無適用法院組織法
    第51條之4第1項第2 款顯有錯誤情事。聲請人依民事訴訟法
    第496條第1項第1 款規定對於原確定裁定聲請再審，非有理
    由。本件再審之聲請既無理由，聲請狀內所載其餘關於聲請
    人對於前訴訟程序確定裁判不服之理由，自無庸審究。又本
    件聲請人聲請再審，同時亦聲請提案大法庭裁判，其聲請同
    樣未表明於相同事實前提下法院所為之法律見解有何歧異，
    或其聲請有何具有原則重要性之法律見解，核與提案之要件
    不合，自不應准許，爰併予駁回其提案之聲請。
據上論結，本件聲請再審為無理由，聲請提案大法庭為不合法。
依民事訴訟法第95條、第78條，裁定如主文。
中    華    民    國   111    年    2     月    17    日
                      最高法院勞動法庭
                          審判長法官  袁  靜  文  
                                法官  林  金  吾  
                                法官  石  有  為  
                                法官  許  秀  芬  
                                法官  陳  靜  芬  
本件正本證明與原本無異
                                      書  記  官
中    華    民    國   111    年    3     月    8     日